BIMANTARA DWIPUTRA PURBAYA

STAFF IT SUPPORT

Sidoarjo, Jawa Timur | (+62)859-5474-5798 | bimaa50@gmail.com

RINGKASAN

Saya memiliki pengalaman bekerja di bidang Teknologi Informasi, diantaranya sebagai ICT Helpdesk, Staff IT Support, Programmer Web dan Teknisi Jaringan. Pengalaman tersebut membantu membentuk saya untuk menjadi pribadi yang bertanggung jawab, mampu melakukan manajemen waktu dengan baik, mampu bekerja sama dengan semua divisi, dan memiliki etos kerja yang besar.

PENGALAMAN

Lasmono Group - Surabaya, Indonesia

ICT Helpdesk (Mei 2024 – Sekarang)

- Menjawab dan menyelesaikan perminataan bantuan teknis melalui telepon, email atau sistem tiket
- Mengidentifikasi, mendiagnosis dan menyelesaikan masalah terkait perangkat keras, perangkat lunak dan jaringan
- Membuat, memantau dan memperbarui tiket bantuan dalam system manajemen tiket
- Menjamin semua masalah disesuaikan sesuai dengan SLA (Service Lecel Agreement)
- Mendokumentasikan langkah-langkah penyelesaian masalah untuk referensi di masa mendatang
- Memberikan pelatihan kepada pengguna tentang cara menggunakan perangkat lunak, perangkat keras atau sistem baru
- Berkoordinasi dengan tim internal atau vendor eksternal untuk menyelesaikan masalah yang kompleks
- Memberikan umpan balik tentang pengembangan sistem atau kebutuhan peningkatan perangkat
- Membantu dalam instalasi perangkat baru atau migrasi system
- Menguji aplikasi dan perangkat untuk memastikan kompatibilitas
- Melakukan pengadaan barang dan jasa yang berhubungan dengan IT

CV. BELIA BERKAT ABADI (BELIA COSMETIC) - Surabaya, Indonesia

IT Support & Maintenance (Desember 2023 – Mei 2024)

- Melakukan instalasi dan pemeliharaan jaringan
- Melakukan perawatan perangkat keras secara berkala
- Membangun Komputer berdasarkan kebutuhan user
- Menjadi jembatan antara Perusahaan dan pihak ketiga dalam pembuatan system
- Menganalisa kerusakan sarana dan prasarana
- Menanagani masalah yang ada di toko offline

FREELANCE - Surabaya, Indonesia

IT Support & Teknisi Servis (Desember 2022 – Sekarang)

- Melakukan instalasi, pembenahan dan penyelesaian masalah untuk komputer, laptop dan printer di kantor, sekolah, atau rumah.
- Membangun komputer berdasarkan permintaan dari pembeli.
- Melakukan instalasi jaringan untuk lab sekolah.
- Membuat web

PT. NURMA HUSADA ABADI- Kota Batu, Indonesia

Staff IT Support (Desember 2021 – Desember 2022)

- Melakukan instalasi dan pemeliharaan jaringan
- Melakukan penyelesaian masalah terkait perangkat keras dan perangkat lunak
- Melakukan perawatan berkala untuk perangkat keras
- Melakukan instalasi SIMRS
- Handle klien dari divisi software development terkait kendala pada jaringan
- Membantu divisi broadcasting dari sisi jaringan untuk melakukan siaran

BALITTAS MALANG - Malang, Indonesia

Internship Programmer Web (Juli 2017 – September 2017)

- Melakukan identifikasi masalah dan identifikasi kebutuhan untuk web yang akan dibuat
- Membuat Web Perpustakaan untuk Balittas Malang

LANGITNET - Sidoarjo, Indonesia

Internship Teknisi Jaringan (Mei 2014 – Juli 2014)

- Melakukan Pemasangan wifi outdoor dan indoor
- Melakukan setting wifi
- Melakukan pengemasan perangkat jaringan yang akan didistribusikan
- Melakukan pengiriman perangkat jaringan kepada pembeli

PENDIDIKAN

SMKN 3 Buduran (2011 - 2014)

Sidoarjo, Jawa Timur Indonesia 2014

PENCAPAIAN

Membantu Rumah Sakit lulus dalam tahap akreditasi dari KARS

SERTIFIKASI

- Pemrograman Web (BNSP)
- Pemrograman Web (UPT BLK)

KEMAMPUAN

- Mampu menggunakan Microsof Office, Excel, Power Point.
- Teknologi Informasi
- Pemasangan dan pemeliharaan jaringan komputer berbasis kabel maupun nirkabel
- Memahami topologi jaringan
- Bahasa Indonesia (aktif), Bahasa Inggris (pasif)
- Pemrograman Web
- Manajemen waktu